臺灣臺北地方法院刑事裁定　
111年度聲字第1632號
聲  請  人  王博毅




選任辯護人  游文愷律師
            張漢榮律師
上列聲請人即被告因違反毒品危害防制條例等案件，經檢察官提
起公訴（111年度偵字第13771號、111年度毒偵字第1619號、111
年度偵字第15117號、111年度偵字第18163號），聲請具保停止
羈押，本院裁定如下：
    主  文
聲請駁回。
    理  由
一、聲請意旨略以：聲請人即被告王博毅（下稱被告）現已認罪
    ，無湮滅證據或串供之疑慮；被告因罹患憂鬱症、躁鬱症、
    恐慌症及焦慮症等精神疾病而持續就醫，又因工作意外導致
    脊椎受有嚴重傷勢，若繼續羈押，恐有害被告之身心狀態，
    被告亦因在押而無法具領前述脊椎傷勢之保險理賠金，對家
    中經濟造成達龐大負擔，是本案已無繼續羈押之必要性，請
    與被告具保停止羈押等語。
二、按被告及得為其輔佐人之人或辯護人，得隨時具保，向法院
    聲請停止羈押，刑事訴訟法第110條第1項定有明文。惟法院
    准許具保停止羈押之聲請，應以被告雖有刑事訴訟法第101
    條第1項各款或101條之1第1項各款之羈押原因，但已無羈押
    之必要，或另有同法第114條各款之情形為限。又羈押之目
    的在於確保刑事偵查、審判程序之完成及刑事執行之保全，
    或預防反覆實施特定犯罪，羈押之被告除有刑事訴訟法第11
    4條各款所列情形之一，經具保聲請停止羈押，不得駁回外
    ，其他犯罪經羈押之被告應否許可停止羈押，事實審法院本
    有斟酌訴訟進行程度及其他情事自由裁量之權。
三、經查：
（一）被告因違反毒品危害防制條例等案件，經檢察官提起公訴
      ，本院於民國111年6月29日經受命法官訊問後，依刑事訴
      訟法第101條第1項第2、3款規定，於同日諭知羈押在案，
      並諭知禁止接見、通信。
（二）被告雖以前詞聲請具保停止羈押，然被告所犯為重罪，屬
      最輕本刑5年以上有期徒刑之罪，嚴重影響社會治安，如
      經判決有罪，可以預期量刑非輕，則基於一般人之趨吉避
      凶、脫免刑責、不甘受罰之基本人性，有相當理由可認被
      告有逃亡或勾串共犯或證人之虞。被告固以111年7月12日
      刑事答辯狀就本件表示「承認犯罪」之意旨，惟就起訴書
      所載之犯罪事實一（一）1、2部分，仍均否認有起訴書所
      述販賣毒品之犯行，並辯以其於111年2月13日僅與共同被
      告潘育廷去宜蘭，並不清楚實際交易毒品之情形，且不記
      得於該日有無另行出售毒品與秦發德云云，核與卷附證人
      即共同被告潘育廷、證人秦發德、蔡明翰之證述不符，則
      上開證人尚未到庭進行交互詰問，顯見本案仍有勾串證人
      及共犯之潛在危險，倘非以羈押並禁止接見通信之保全處
      分，被告仍有串證而致國家刑罰權不能有效實現之疑慮。
      準此，本案羈押被告之原因及必要性仍繼續存在。
（三）另依法務部矯正署臺北看守所111年7月5日函文暨檢附被
      告就醫紀錄影本，被告所罹患「雙極疾患、失眠、關節病
      變、未明示側性腰痛伴有坐骨神經痛及消化性潰瘍」等病
      症，皆已依被告就診需求協助安排就醫，經醫師評估後目
      前身體狀況尚屬穩定，此有上揭函文在卷可參（見本院卷
      第99頁），尚與刑事訴訟法第114條所列不得駁回具保聲
      請之事由不符。至於被告所陳家中經濟狀況及其因羈押無
      法領取保險金乙節，核非法院審酌是否具保停止羈押之事
      由，難認被告前揭主張可採。
四、綜上所述，本院認為被告羈押之原因及必要性均在，其聲請
    具保之理由尚難使本院認為被告已無羈押之必要，是其聲請
    具保停止羈押，為無理由，應予駁回。
五、依刑事訴訟法第220條裁定如主文。 
中　　華　　民　　國　　111 　年　　9 　　月　　20　　日
                  刑事第十一庭  審判長法  官  鄧鈞豪
　　　　　　　　　　　　　　　　　　  法  官  范雅涵
                                      法  官  趙德韻
以上正本證明與原本無異。
如不服本裁定，應於送達後5日內，向本院提出抗告狀。因疫情
而遲誤不變期間，得向法院聲請回復原狀。
      　　　　　　　　　　　　　　　　書記官　田芮寧
中　　華　　民　　國　　111 　年　　9 　　月　　20　　日